# **RAIMON Dylan**

Apprenti ingénieur au CNAM - en recherche d'alternance Formation : Ingénieur informatique STMN









# A propos de moi

Je m'appelle Dylan, j'ai 20 ans et je suis un apprenti ingénieur en recherche d'un contrat d'apprentissage dans le cadre de la formation CNAM Ingénieur informatique en Science et Technologies des Médias Numériques. Je suis passionné de mathématiques et de programmation.

La programmation est un loisir à mes yeux, on ne peut jamais s'ennuyer et il y a toujours à apprendre. Les jeux-video ont une place importante dans ma vie, ce sont eux qui m'ont donné goût à l'informatique. La veille informatique est devenue une passion qui à mon point de vue est très importante pour un développeur.

# Expériences professionnelles

Développement d'une application Web CPAM (janvier 2017 - fevrier 2017)

### Permettant

- la gestion des parcours santés jeunes
- de faciliter les remontées statistiques des parcours demandées par la CNAMTS

Participation aux réunions de travail :

- élaboration du cahier des charges
- point d'avancement du projet
- présentation d'étapes aux utilisateurs

#### Développement :

- projet autonome en JAVA
- mise en oeuvre configuration/mapping du framework JPA
- application JEE, technologie JSF avec framework Primefaces

Développement d'une application Web CPAM (mai 2016 - juin 2016)

Projet du stage de 1er année, mise en place d'un moteur de recherche de notifications par nom, numéro d'identité et par indu.

Environnement Technologique

Linux - Eclipse - GlassFish - SqlServer - JAVA

# La Crau, FRANCE, 71 rue du Cabernetdylanraimon@gmail.com

% https://www.raimon.sio-portfolio.org/

06 17 39 18 87



### **Formation**

CNAM Ingénieur STMN Formation en alternance

Université de Toulon, La Garde (2017-2020)

BTS SIO option SLAM

Lycée Bonaparte, Toulon (2015-2017)

Baccalauréat Scientifique SI

Lycée Costebelle, Hyères (2012-2015)

# Certification

- ☑ Marketing Digital
- ☑ Git et GitHub
- ☑ HTML5 et CSS3
- ☑ Developper en C#

☑ Java et XML

## Langues

Français: Langue natale ★ ★ ★ ★

Anglais: Professionnel 🖈 🖈 🛊

Espagnol: Notions élémentaires \* \* 1

### Centres d'intérêt

→ Sport d'équipe : handball, volley ball

→ Films de Hayao Miyazaki

→ Lecture de manga

→ Jeux vidéo réflexe et stratégie